# 公司注销或股权转让，税务局要求的报告会计师事务所可以出吗？？

提问人：塞北红颜 时间：2012-02-19 00:09:00
:)公司注销或股权转让，净资产审计或清算报告会计师事务所可以出吗？？

回答人：chenyiwei
这要取决于当地税务机关对会计师事务所出具的报告的认可度，各地的规定可能不同。很多地方的税务机关可能会为了部门利益而将这类业务定性为“涉税鉴证”，将其作为税务师的专属业务，但也不排除有些地方的税务机关也可接受会计师事务所出具的报告，例如《上海市国家税务局 上海市地方税务局注销税务登记管理办法》（沪国税征[2006]19号）规定是可以接受的。